nb: Kunst og underholdning > Hobby og kreativitet > Samleobjekter > Samlevåpen > Samlepistoler: Antikke våpen; Håndvåpen; Replikavåpen; Rifler; Hagler
bg-BG: Изкуства и развлечения > Хобита и творчески изкуства > Колекционерски предмети > Колекционерски оръжия > Колекционерски пистолети: Антични пистолети; Пистолети; Реплики на пистолети; Пушки; Гладкоцевни пушки
ko: 아트/엔터테인먼트 > 취미/예술 > 수집품 > 수집용 무기 > 수집용 총: 골동품 총; 권총; 모형 총; 소총; 산탄총
el: Τέχνες & Ψυχαγωγία > Χόμπι & Δημιουργικές Τέχνες > Συλλεκτικά αντικείμενα > Συλλεκτικά όπλα > Συλλεκτικά τυφέκια: Όπλα αντίκες; Πιστόλια; Όπλα ρέπλικες; Τυφέκια; Καραμπίνες
ru: Искусство и развлечения > Хобби и творчество > Коллекционные предметы > Коллекционное оружие > Коллекционные ружья и пистолеты: Старинные ружья; Короткоствольное оружие; Охолощенные ружья; Нарезные ружья; Гладкоствольные ружья
lt-LT: Menai ir pramogos > Hobiai ir menai > Kolekcionuojami daiktai > Kolekciniai ginklai > Kolekciniai šaunamieji ginklai: Antikvariniai ginklai; Pistoletai; Šaunamųjų ginklų kopijos; Graižtviniai šautuvai; Lygiavamzdžiai šautuvai
pt-BR: Artes e entretenimento > Hobbies e artes > Artigos colecionáveis > Armas colecionáveis > Armas de colecionadores: Armas antigas; Armas de mão; Réplicas de armas; Rifles; Espingardas
hu: Művészet és szórakoztatás > Hobbik és kreatív művészet > Gyűjtemények > Gyűjthető fegyverek > Gyűjthető pisztolyok: Antik pisztolyok; Kézipisztolyok; Replika pisztolyok; Puskák; Sörétes puskák
tr: Sanat ve Eğlence > Hobiler ve Sanatsal Çalışmalar > Koleksiyonlar > Koleksiyonluk Silahlar > Koleksiyonluk Tabancalar: Antik Silahlar; Tabancalar; Replika Silahlar; Tüfekler; Çifteler
da: Kunst og underholdning > Hobby og håndarbejde > Samleobjekter > Samlervåben > Replika og antikke skydevåben: Antikke våben; Håndvåben; Replika-våben; Rifler; Shotguns
it: Arte e svago > Hobby e arti creative > Collezionismo > Armi da collezione > Pistole da collezione: Pistole antiche; Pistole; Repliche di pistole; Fucili; Schioppi
fi: Taide ja viihde > Harrastukset ja taiteet > Keräilykohteet > Keräilyaseistus > Keräilyaseet: Antiikkiaseet; Käsiaseet; Asejäljitelmät; Kiväärit; Haulikot
vi: Nghệ thuật và giải trí > Sở thích và nghệ thuật sáng tạo > Đồ sưu tầm > Vũ khí sưu tầm > Súng sưu tầm: Súng cổ; Súng ngắn; Súng mô hình; Súng trường; Súng săn
ro-RO: Artă și divertisment > Hobby-uri și artă > Obiecte de colecție > Arme de colecție > Arme de foc de colecție: Arme de foc vechi; Pistoale de mână; Reproduceri de arme; Puști; Puști de vânătoare
es: Arte y ocio > Hobbies y artes creativas > Coleccionables > Armas coleccionables > Armas de coleccionismo: Armas antiguas; Pistolas; Réplicas de armas; Fusiles; Escopetas
pl: Sztuka i rozrywka > Hobby i sztuki piękne > Artykuły kolekcjonerskie > Broń kolekcjonerska > Pistolety i strzelby kolekcjonerskie: Zabytkowa broń palna; Pistolety; Repliki broni; Karabiny; Strzelby
sl-SI: Kultura in zabava > Hobiji in ustvarjalne umetnosti > Zbirateljski predmeti > Zbirateljsko orožje > Zbirateljske pištole: Starinsko orožje; Ročne pištole; Replike orožja; Puške; Šibrovke
de: Kunst & Unterhaltung > Hobby & Kunst > Sammlerstücke > Sammlerwaffen > Dekowaffen: Antike Waffen; Handfeuerwaffe; Schusswaffen-Replika; Gewehre; Schrotflinten
hr-HR: Umjetnost i zabava > Hobiji i kreativne umjetnosti > Kolekcionarstvo > Kolekcionarsko oružje > Kolekcionarsko vatreno oružje: Antikno vatreno oružje; Ručni pištolji; Replike vatrenog oružja; Puške; Sačmarice
fr: Arts et loisirs > Loisirs et arts créatifs > Articles de collection > Armes de collection > Armes à feu de collection: Armes anciennes; Armes de poing; Répliques d’armes à feu; Fusils; Fusils de chasse
nl: Kunst en entertainment > Hobby's en creatieve vaardigheden > Verzamelobjecten > Wapens voor verzamelaars > Vuurwapens voor verzamelaars: Antieke vuurwapens; Handvuurwapens; Replicavuurwapens; Standaard geweren; Jachtgeweren
sk-SK: Umenie a zábava > Záľuby a tvorivé dielne > Zberateľské predmety > Zberateľské zbrane > Zberateľské zbrane: Starožitné zbrane; Ručné zbrane; Repliky zbraní; Pušky; Brokovnice
zh-CN: 艺术与娱乐 > 爱好/艺术创作 > 收藏品 > 武器收藏品 > 收藏用枪: 古董枪; 手枪; 仿制枪; 步枪; 霰弹枪
ja: 芸術・エンターテイメント > 趣味・コレクション > コレクションアイテム > コレクション用武器 > コレクション用ガン: アンティークガン; ハンドガン; レプリカ銃; ライフル; ショットガン
zh-TW: 藝術/娛樂 > 嗜好和創作藝術 > 收藏品 > 武器收藏品 > 收藏用槍: 古董槍; 手槍; 仿製槍; 來福槍; 散彈槍
cs: Umění a zábava > Hobby, hudba a výtvarné umění > Sběratelské předměty > Sběratelské zbraně > Sběratelské střelné zbraně: Starožitné zbraně; Ruční střelné zbraně; Repliky střelných zbraní; Pušky; Brokovnice
en: Arts & Entertainment > Hobbies & Creative Arts > Collectibles > Collectible Weapons > Collectible Guns: Antique Guns; Handguns; Replica Guns; Rifles; Shotguns
th: ศิลปะและความบันเทิง > งานอดิเรกและศิลปะสร้างสรรค์ > ของสะสม > อาวุธสะสม > ปืนสะสม: ปืนโบราณ; ปืนพก; ปืนจำลอง; ปืนไรเฟิล; ปืนลูกซอง
pt-PT: Artes e lazer > Passatempos e artes criativas > Objetos de coleção > Armas de coleção > Revólveres de coleção: Armas antigas; Pistolas; Réplicas de armas; Fuzis; Espingardas
sv: Konst och underhållning > Hobby och skapande > Samlarobjekt > Samlarvapen > Samlargevär: Antika vapen; Handvapen; Replikavapen; Gevär; Hagelgevär